【裁判字號】    97,交簡上,301
【裁判日期】    971231
【裁判案由】    公共危險
【裁判全文】
臺灣板橋地方法院刑事判決           97年度交簡上字第301號
上  訴  人
即被    告  甲○○
上列上訴人即被告因公共危險案件，不服本院97年度交簡字第55
93號中華民國97年11月5 日第一審判決（聲請簡易判決處刑案號
：97年度偵字第25480 號），提起上訴，本院管轄之第二審合議
庭判決如下：
    主      文
上訴駁回。
甲○○緩刑貳年，並應於判決確定後參個月內向公庫支付新臺幣
參萬元。
    事  實
一、甲○○明知服用酒類不能安全駕駛動力交通工具者，不得駕
    駛，其於民國（下同）九十七年八月十五日凌晨零時許，在
    臺北縣三重市○○路○段一三０巷五號二樓住處飲用酒類後
    ，已達不能安全駕駛動力交通工具之程度，猶騎乘車號ＮＷ
    九－五０一號重型機車，欲前往三重果菜市場，嗣於同日凌
    晨三時十六分許，行經臺北縣三重市○○○路一三０號前，
    為警實施交通稽查而查獲，並測得其呼氣酒精濃度達每公升
    零點八五毫克，而查悉上情。
二、案經臺北縣政府警察局三重分局移送臺灣板橋地方法院檢察
    署檢察官聲請簡易判決處刑。
    理  由
一、訊據上訴人即被告甲○○對於上揭時、地，飲酒後已達不能
    安全駕駛動力交通工具之程度，猶騎乘機車為警攔停查獲之
    事實，於警詢、偵查及本院審理中均坦承不諱，並有酒精測
    定紀錄表、汽機車駕駛人酒後生理協調平衡檢測紀錄表、測
    試觀察紀錄表等件在卷可稽，足徵被告上開自白，核與事實
    相符，堪以採信。本案事證明確，被告犯行洵堪認定。
二、核被告甲○○所為，係犯刑法第一百八十五條之三不能安全
    駕駛動力交通工具罪。原審以被告犯行明確，依刑事訴訟法
    第四百四十九條第一項前段、第三項、第四百五十四條第二
    項，刑法第一百八十五條之三、第四十二條第三項前段，刑
    法施行法第一條之一，判處罰金新臺幣（下同）七萬元，並
    諭知如易服勞役，以新臺幣一千元折算一日，其認事用法，
    核無不合，量刑亦屬妥適。至被告上訴意旨略以：其患有僵
    直性脊椎炎，長期疼痛，身體狀況欠佳，且從事路邊攤，經
    濟狀況不良，又要扶養直系卑親屬六人及老丈人一人，請求
    從輕量刑等語。惟按關於刑之量定，係實體法上賦予法院得
    為自由裁量之事項，倘其未有逾越法律所規定之範圍，或濫
    用其權限，即不得任意指摘為違法，以為上訴之理由（最高
    法院七十五年台上字第七○三三號判例意旨參照）。被告雖
    就原審法院適法範圍裁量權之行使為爭執，惟原審量定刑期
    ，已審酌被告前無前科紀錄，素行尚佳，其明知酒精成分對
    人之意識能力具有不良影響，酒後駕車對一般往來之公眾及
    駕駛人本身皆具有高度危險性，既漠視自身安危，又枉顧公
    眾安全，而於服用酒類後呼氣酒精濃度高達每公升零點八五
    毫克，已處於不能安全駕駛動力交通工具之狀態下，仍騎乘
    重型機車，危害公眾行車安全，暨其犯罪後坦承犯行之態度
    等一切情狀，而判處被告罰金七萬元，並諭知易服勞役之折
    算標準，並未逾越客觀上之適當性、相當性及必要性之比例
    原則，核屬妥適。綜上，本件原審判決認事用法及量刑既均
    無違誤瑕疵可指，被告上訴自無理由，應予駁回。
三、末查，被告前未曾因故意犯罪受有期徒刑以上刑之宣告，有
    臺灣高等法院被告前案紀錄表一件在卷可按，其因一時失慮
    ，偶罹刑典，事後已坦承犯行，並表悔意，經此偵審程序併
    科刑之宣告後，應知警惕而無再犯之虞，本院因認暫不執行
    其刑為當，爰宣告緩刑二年，另斟酌其酒後騎車危害公眾交
    通安全之情形，併命被告應於判決確定後三個月內向公庫支
    付三萬元，以啟自新。
據上論斷，應依刑事訴訟法第四百五十五條之一第一項、第三項
、第三百六十八條，刑法第七十四條第一項第一款、第二項第四
款，判決如主文。
本案經檢察官江耀民到庭執行職務。
中    華    民    國    97    年    12    月    31    日
                  交通法庭  審判長法  官  白光華
                                  法  官  曾淑娟
                                  法  官  楊志雄
以上正本證明與原本無異
本件不得上訴
                                  書記官  張玉如
中    華    民    國    97    年    12    月    31    日
附錄本案論罪科刑法條全文：
刑法第185條之3
服用毒品、麻醉藥品、酒類或其他相類之物，不能安全駕駛動力
交通工具而駕駛者，處一年以下有期徒刑、拘役或科或併科十五
萬元以下罰金。


司法院資訊處製作；財團法人民間司法改革基金會備份。
